臺北高等行政法院判決
　　　　　　　　　　　　　　　　　　 92年度訴字第05300號
　　　　　　　　　　　　　　　.
原　　　告　甲○○
訴訟代理人　丙○○（會計師）住臺北縣三重市○○路○段609巷
　　　　　　　　　　　　　　2.
　　　　　　景熙焱律師
被　　　告　臺北縣政府稅捐稽徵處
代　表　人　莊錦順（處長）
訴訟代理人　丁○○
　　　　　　戊○○
上列當事人間因地價稅事件，原告不服臺北縣政府中華民國92年
10月1日北府訴決字第0920599201號訴願決定（卷號：00000000
），提起行政訴訟。本院判決如下：
　　主  文
原告之訴駁回。
訴訟費用由原告負擔。
　　事  實
一、事實概要：
    原告所有臺北縣新店市○○段湖閃坑小段145地號等47筆土
    地，民國（下同）91年度地價稅經被告核定為新臺幣（下同
    ）930,943元。原告不服，申請復查，經被告以92年3月5日
    北稅法字第092019359號復查決定（下稱原處分）仍維持原
    核定。原告仍不服，提起訴願遭決定駁回後，遂提起行政訴
    訟。
二、兩造聲明：
　(一)原告聲明：
    1.訴願決定及原處分關於附表所示30筆土地（下稱系爭土地）
      部分均撤銷。
    2.訴訟費用由被告負擔。
　(二)被告聲明：如主文所示。
三、兩造之爭點：
　(一)原告主張之理由：
    1.按土地稅法第22條第1項前段、財政部83年8月4日台財稅
      第831604557號函釋規定，徵收田賦之標準係以編定之農
      業用地為認定之標準，與如何使用無涉；被告未經地政主
      管機關變更編定，逕以非作農業使用為由，農業及地政機
      關均未參與，已僭越其他機關之權責，亦非適法。
    2.原告就系爭土地應課予田賦之理由如下：
      (1)寶興段24、542地號等2筆土地（即附表編號6、7之土地
        ）係山坡地保育區林業用地，現場為原始林地，依土地
        稅法第22條第1項前段應徵收田賦，被告未述明任何改
        課地價稅之理由，逕以以往查歸戶冊課徵地價，顯有違
        誤，且稅若係違法，並不因時間經過而合法。
      (2)寶興段122、128、133地號等3筆都市土地（即附表編號
        1至3之土地）之使用分區均為「風景區」，本係供農牧
        、林業及養殖使用，被告將「使用分區」誤為「使用地
        類別」而認為不得做農業使用，顯係違誤，又此上開土
        地現場均係林，目前仍做農業使用，依土地稅法第22條
        第1項第2款規定，應徵收田賦，被告課徵地價稅，實非
        有理；又上開土地之土地登記謄本並無法定空地之記載
        而非建造房屋應保留之空地，有上開土地之土地登記簿
        謄本附卷可參，併予敘明。
      (3)寶興段568、611、615、616、617、629、707 、708、
        710、711、712、715、765 地號等13筆土地（即附表
        編號8至13及15至21之土地）：
        上開土地使用地類別為林業用地，依土地稅法第22條
          第1項前段規定，非都市土地依法編定之農業用地，
          應徵收田賦，故被告依75年5月10日北縣稅新二字第
          3127號函，通知土地所有權人上開土地未作農業使用
          而自75年起改課地價稅，並無法律依據；又縱如被告
          聲稱經現場勘察，查得土地已整地未作農業使用，然
          卻未指明整地後實際使用情形；且未依內政部66年5
          月25日台內字第737414號函釋會同相關之地政及農業
          主管機關而逕自前往認定，故被告之判斷基礎既不合
          法，對原告自不具拘束力。況依財政部83年8月4日台
          財稅第831604557號函釋，非都市土地依法編定之農
          業用地，縱閒置不用，亦課徵田賦，則上開土地自始
          至今均作農業使用，更無核課地價稅之理由。
        按實質課稅原則及比例原則乃租稅法及行政法之基本
          原則，依財政部80年11月28日台財稅第000000000號
          、內政部66年5月25日台內字第737414號函釋，於農
          業用地上領有雜項執照者，應按該雜項執照實際使用
          面積核課地價稅，至雜項工作物實際使用面積以外之
          土地未建築部分，如繼續作農業使用者，自應繼續課
          徵田賦，此有臺北市稅捐稽徵處信義分處94年1月6日
          北市稽信義甲字第09461367100號函可參。上開土地
          除已核發雜項執照而分割變更地目改課地價稅部分外
          ，其餘土地仍繼續為農業使用，並未變更地目，自應
          課徵田賦，被告予以改課地價稅，顯非適法。
      (4)寶興段656、771、789地號等3筆土地（即附表編號14、
        22、23之土地）係山坡地保育區，使用地類別為「暫
        未編定」，現場仍做農業使用，依財政部81年7月29日
        台財稅第810298046號函釋，准課徵田賦。
      (5)五峰段556、557、567、568、569、570等6筆土地（重
        測前大坪林段七張小段581、582、566、568-2、568-1
        、568地號，即附表編號24至29之土地）土地均係山坡
        地保育區之林業用地，前雖領有臺北縣政府工務局（84
        ）雜字第11號雜項執照，惟並未開工，即經臺北縣政府
        工務局86年9月12日86北工建字第X2862號函告「依法作
        廢」；而被告僅以五峰段556地號土地，經被告所屬新
        店分處以67年7月13日北縣稅新二字第10371號自67年下
        期改課地價稅，同段557、567地號則以69年9月13日北
        縣稅新二字第14851號函自70年上期改課地價稅，而原
        始卷宗因逾保存期限已銷燬為由，主張應課地價稅，亦
        未具體指明改課徵地價稅之理由；且上開土地現狀仍為
        原始林或雜木林而作農業使用，故上開土地自應課徵田
        賦，如有應改課稅情事，應依財政部79年6月18日台財
        稅第7901135202號函釋，自實際變更使用（以開工報告
        書所載日期為準）之次年期起改課地價稅。被告不得僅
        以過去之課徵行為為本次課徵之依據。
      (6)新店市○○段178、179地號之都市土地（即附表編號4
        至5之土地）及新坡段497地號之非都市土地（即附表編
        號30之土地）均係無償提供為公共通行之道路使用，依
        土地稅減免規則第9條及第22條第1項但書第5款規定免
        課地價稅或田賦，並免由土地所有權人申請。
    3.本件系爭土地原告訴請改課田賦，並無應於事前提出申請
      之規定：按土地稅法除就適用特別稅率或減免稅額外，對
      於稅目變更，並無事前提出申請之規定，是系爭土地因被
      告當年自始發生之錯誤改課地價稅，原告前雖未提出異議
      ，然僅係喪失當年度行政救濟之權利而已，並不得據以否
      准本年度原告依法所為復查申請，故被告自應依職權主動
      查證，此見解亦為鈞院89年度訴字第3180號判決所肯認。
  (二)被告主張之理由：
    1.按已規定地價之土地，除在作農業用地使用期間徵收田賦
      者外，應課徵地價稅，此觀土地稅法第14條及第22條規定
      至明。次按財政部79年6月18日臺財稅第790135202號函：
      「課徵田賦之農業用地，在依法辦理變更用地編定或使用
      分區前，變更為非農業使用者，應自實際變更使用之次年
      期起改課地價稅。」亦有明釋。
    2.經查本案系爭土地，其課徵地價稅情形如下：
      (1)關於寶興段24、122、128、133、542地號等土地（即附
        表1編號1至3、6、之土地），原告於取得土地時即已改
        課地價稅，被告只能從土地卡得知改課之時間，且改課
        後原告對此一直沒有提出異議。
      (2)重測後寶興段568、611、615、616、617、629、656、
        707、708、710、711、712、715、765、771及789地號
        等16筆土地（即附表編號8至23土地），其地目雖為林
        、田、旱…等，惟經被告新店分處現場勘查結果，上開
        土地已整地，未作農業使用，核與土地稅法第22條第1
        項規定不合，是自75年起即課徵地價稅。又原告主張被
        告係依雜項執照對上開土地改課地價稅云云，似有所誤
        解，蓋當初被告至現場勘查現場時，因土地並未作農業
        使用，所以75年時才改課地價稅，其備註欄雖註明領有
        雜項執照，但雜項執照也是84年才領的，故只僅為佐證
        ，上開土地事實上於75年就已經改課地價稅，故當初改
        課的原因並非因系爭土地領有雜項執照所致。
      (3)五峰段556、557、567、568、569、570地號等6筆土地
        （即附表編號24至29之土地），依重測前資料記載，被
        告所屬新店分處前分別以67年7月13日北縣稅新二字第1
        0371號函及69年9月13日北縣稅新二字第14851號函通知
        因查明變更未作農業使用，分別自67年下期及70年上期
        改課地價稅，原告未有異議，迄89年地價稅之開徵，始
        提復查。
      (4)新坡段497地號土地（即附表編號30之土地），依重測
        分割前資料記載，被告新店分處前以上開土地已核發建
        築執照為由，以75年8月9日北縣稅新二字第16539號函
        通知改課地價稅。
      (5)新坡段178、179地號2筆土地（即附表編號6至7之土地
        ），因已核發建造執照，被告所屬新店分處遂以84年3
        月9日北縣稅新創二字第2166號函通知自84年起改課地
        價稅，且依被告所屬新店分處85年4月16日北縣稅新二
        字第9767號函所載，上開2筆土地亦自84年起公設完竣
        ，揆諸首揭法條規定，被告歷年對之核課地價稅，於法
        自無不合。
    3.另查原告對系爭土地應課徵地價稅一直未有異議，其雖曾
      於90年1月10日以本案相同理由不服系爭土地課徵89年地
      價稅之處分，向被告申請復查，惟經被告查證核定無誤，
      與原告協談後，曾經原告聲明已瞭解課稅情形，撤回復查
      在案；且不服系爭土地課徵90年度地價稅案件，亦經鈞院
      92年度訴字第827號判決駁回；又迄被告發單課徵本件91
      年地價稅之日止，系爭土地亦無依土地稅法施行細則第24
      條各款規定改課田賦之情形。從而，被告原核定原告91年
      之地價稅930,943元，於法要無違誤。原告復執前詞爭執
      ，自難認為有理由，請予駁回。
　　理  由
一、原告起訴時，被告之代表人為乙○○，嗣於訴訟中變更為莊
    錦順，茲據新任代表人具狀聲明承受訴訟，核無不合，應予
    准許。
二、原告主張：1.按土地稅法第22條第1項前段規定，徵收田賦
    之標準係以編定之農業用地為認定之標準，與如何使用無涉
    ；被告未經地政主管機關變更編定，逕以非作農業使用為由
    ，農業及地政機關均未參與，已僭越其他機關之權責，亦非
    適法。2.原告就系爭土地應課予田賦之理由如下：(1)如附表
    編號6、7之土地係山坡地保育區林業用地，現場為原始林地
    ，依土地稅法第22條第1項前段應徵收田賦，被告逕以以往
    查歸戶冊課徵地價，顯有違誤，且稅若係違法，並不因時間
    經過而合法。(2)如附表編號1至3之土地之使用分區均為「風
    景區」，本係供農牧、林業及養殖使用，被告將「使用分區
    」誤為「使用地類別」而認為不得做農業使用，顯係違誤，
    又此部分土地現場均係林，目前仍做農業使用，依土地稅法
    第22條第1項第2款規定，應徵收田賦。(3)如附表編號8至13
    及15至21之土地：上開土地使用地類別為林業用地，依土
    地稅法第22條第1項前段規定，非都市土地依法編定之農業
    用地，應徵收田賦，故被告依75年5月10日北縣稅新二字第3
    127號函，通知土地所有權人上開土地未作農業使用而自75
    年起改課地價稅，並無法律依據。按實質課稅原則及比例
    原則乃租稅法及行政法之基本原則，依財政部80年11月28日
    台財稅第000000000號函釋，於農業用地上領有雜項執照者
    ，應按該雜項執照實際使用面積核課地價稅，至雜項工作物
    實際使用面積以外之土地未建築部分，如繼續作農業使用者
    ，自應繼續課徵田賦。上開土地除已核發雜項執照而分割變
    更地目改課地價稅部分外，其餘土地仍繼續為農業使用，並
    未變更地目，自應課徵田賦，被告予以改課地價稅，顯非適
    法。(4)如附表編號14、22、23之土地係山坡地保育區，使用
    地類別為「暫未編定」，現場仍做農業使用，應課徵田賦。
    (5)如附表編號24至29之土地土地均係山坡地保育區之林業用
    地，前雖領有臺北縣政府工務局（84）雜字第11號雜項執照
    ，惟並未開工，即經臺北縣政府工務局86年9月12日86北工
    建字第X2862號函告「依法作廢」；而被告僅以五峰段556地
    號土地，經被告所屬新店分處以67年7月13日北縣稅新二字
    第10371號自67年下期改課地價稅，同段557、567地號則以6
    9年9月13日北縣稅新二字第14851號函自70年上期改課地價
    稅，惟上開土地現狀仍為原始林或雜木林而作農業使用，故
    上開土地自應課徵田賦。(6)附表編號4至5之土地之都市土地
    及編號30之非都市土地，均係無償提供為公共通行之道路使
    用，依土地稅減免規則第9條及第22條第1項但書第5款規定
    免課地價稅或田賦，並免由土地所有權人申請。3.本件系爭
    土地原告訴請改課田賦，並無應於事前提出申請之規定：按
    土地稅法除就適用特別稅率或減免稅額外，對於稅目變更，
    並無事前提出申請之規定，是系爭土地因被告當年自始發生
    之錯誤改課地價稅，原告前雖未提出異議，然僅係喪失當年
    度行政救濟之權利而已，並不得據以否准本年度原告依法所
    為復查申請，故被告自應依職權主動查證。據此，依行政訴
    訟法第4條第1項規定，求為判決如聲明所示云云。
三、被告則以：原告及其前手土地所有權人於系爭土地改課徵地
    價稅時並無異議而確定，其於歷年之地價歸戶冊上既均經歸
    戶列入地價總額，而課徵地價稅，且原告迄被告發單課徵本
    件91年地價稅之日止，復未提出申請將系爭土地歸戶課徵田
    賦，即並無依土地稅法施行細則第24條各款規定改課田賦之
    情形，則被告於課徵系爭91年度地價稅時依該地價總額對於
    土地所有權人即原告課徵地價稅，於法洵屬有據，求為判決
    駁回原告之訴等語。
四、按土地稅法第14條第1項規定：「已規定地價之土地，除依
    第22條規定課徵田賦者外，應課徵地價稅。」同法第22條第
    1項前段規定：「非都市土地依法編定之農業用地或未規定
    地價者，徵收田賦。」即已規定地價之土地，除在作農業用
    地使用期間徵收田賦者外，應課徵地價稅。該法所稱「非都
    市土地依法編定之農業用地」，依土地稅法施行細則第21條
    第1項規定：「本法第22條第1項所稱非都市土地依法編定之
    農業用地，指依區域計畫法編定為農牧用地、林業用地、養
    殖用地、鹽業用地、水利用地、生態保護用地、國土保安用
    地之土地。」準此，非都市土地除需符合土地稅法施行細則
    之編定使用類別，仍應供為土地稅法第10條所稱「農業用地
    」之用途使用時，始得課徵田賦。而所謂「農業用地」，依
    土地稅法第10條第1項規定：「本法所稱農業用地，指非都
    巿土地或都巿土地農業區、保護區範圍內土地，依法供下列
    使用者︰一、供農作、森林、養殖、畜牧及保育使用者。二
    、供與農業經營不可分離之農舍、畜禽舍、倉儲設備、曬場
    、集貨場、農路、灌溉、排水及其他農用之土地。三、農民
    團體與合作農場所有直接供農業使用之倉庫、冷凍（藏）庫
    、農機中心、蠶種製造（繁殖）場、集貨場、檢驗場等用地
    。」農業發展條例第3條第10款規定之農業用地，其文字內
    容完全相同。而所謂「農業使用」，依農業發展條例第3條
    第12款規定：「十二農業使用：指農業用地依法實際供農作、
    森林、養殖、畜牧、保育及設置相關之農業設施或農舍等使
    用者。但依規定辦理休耕、休養、停養或有不可抗力等事由
    ，而未實際供農作、森林、養殖、畜牧等使用者，視為作農
    業使用。」乃指農業用地符合區域計畫法或都市計畫法土地
    使用分區管制之相關法令規定，並實際供農作、森林、養殖
    、畜牧、保育及設置相關之農業設施或農舍使用未閒置不用
    者而言。是原告主張徵收田賦之標準係以編定之農業用地為
    認定之標準，與如何使用無涉云云，核不足採。
五、按土地稅法第14條規定：「已規定地價之土地，除依第22條
    規定課徵田賦者外，應課徵地價稅。」第15條規定：「（第
    1項）地價稅按每一土地所有權人在每一直轄市或縣（市）
    轄區內之地價總額計徵之。（第2項）前項所稱地價總額，
    指每一土地所有權人依法定程序辦理規定地價或重新規定地
    價，經核列歸戶冊之地價總額。」第40條規定：「地價稅由
    直轄市或縣（市）主管稽徵機關按照地政機關編送之地價歸
    戶冊及地籍異動通知資料核定，每年徵收1次，必要時得分2
    期徵收；其開徵日期，由省（市）政府定之。」第45條規定
    ：「田賦由直轄市及縣（市）主管稽徵機關依每一土地所有
    權人所有土地按段歸戶後之賦額核定，每年以分上下2期徵
    收為原則，於農作物收穫後1個月內開徵，每期應徵成數，
    得按每期實物收穫量之比例，就賦額劃分計徵之。」由上開
    規定可知，地價稅與田賦均屬底冊稅，由直轄市或縣（市）
    主管稽徵機關按照地政機關編送之地價歸戶冊及地籍異動通
    知資料予以核定，本無待於納稅義務人之申請。惟依前開土
    地稅法第10條第1項規定，土地稅法所稱不予課徵地價稅（
    即徵收田賦）之農業用地，係以該土地有依法供農林漁牧及
    保育等與農業相關使用之事實為前提，而某筆土地一旦經查
    獲有未供農用之情事，而改徵地價稅之後，地政機關嗣後編
    列之地價歸戶冊自會將之歸戶列入地價總額，同時，田賦之
    主管機關就該筆土地自無從建立土地卡（或賦籍卡）及賦籍
    冊按段歸戶課徵田賦（土地稅法施行細則第26條之規定參照
    ）。可知稅捐稽徵程序，稅捐稽徵機關雖依職權調查原則而
    進行，惟有關課稅事實，多發生於納稅義務人所得支配範圍
    ，稅捐稽徵機關掌握困難，因而納稅義務人有申報協力義務
    ，始得貫徹公平合法之課稅目的。綜上，已課徵地價稅之農
    業用地，納稅義務人如主張不應課徵地價稅而應改徵田賦者
    ，自應以向主管稽徵機關提出申請為必要。
六、以下分別就系爭土地課徵地價稅情形分別論述之：
  (一)關於如附表所示編號1至編號3、編號6土地部分：
    如附表所示編號1至編號3土地，為都市土地，使用分區為風
    景區，其地目分別為「旱」、「田」、「林」，編號6土地
    為非都市土地，使用分區為山坡地保育區，使用地類別屬「
    林業用地」，其地目為「林」，為兩造所不爭，並有土地登
    記簿謄本附卷可稽。原告於取得土地時（分別為79年11月15
    日、73年9月3日、79年11月15日、73年1月8日）即已改課地
    價稅，土地所有權人於改課當時並無異議而確定。
  (二)關於如附表所示編號7土地部分：
    如附表所示編號7土地，為非都市土地，使用分區為山坡地
    保育區，使用地類別屬「林業用地」，其地目為「林」，為
    兩造所不爭，並有土地登記簿謄本附卷可稽。原告於73年1
    月28日取得土地時即已改課地價稅，土地所有權人於改課當
    時並無異議而確定。
  (三)關於如附表所示編號8至編號23土地部分：
    如附表所示編號8至編號23土地，為非都市土地，使用分區
    為山坡地保育區，使用地類別除編號21至編號23暫未編定外
    ，均屬「林業用地」，其地目分別為「旱」、「田」、「林
    」，為兩造所不爭，並有土地登記簿謄本附卷可稽。此部分
    土地經被告所屬之新店分處於75年5月6日辦理農地清查會勘
    時，查獲正進行整地中，未作農業使用，以75年5月10日北
    縣稅二字第3127號函通知當時土地所有權人，上開土地因已
    變更使用，與土地稅法第22條課徵田賦之規定不合，應依同
    法第14條規定，自75年起改課地價稅，土地所有權人於改課
    當時並無異議而確定。原告主張被告係依雜項執照對上開土
    地改課地價稅云云，有所誤解，蓋編號8、9土地於84年1月1
    0日始領有（84）雜字第003號建築開工報告書，編號10至12
    及編號17至20土地於84年1月10日始領有（84）雜字第014號
    雜項執照，編號21土地於84年1月10日始領有（84）雜字第0
    10號雜項執照，而被告係根據上開75年5月6日至現場勘查現
    場結果改課地價稅，上開主張並不足採。
  (四)關於如附表所示編號24至編號29土地部分：
    如附表所示編號24至編號29土地，為非都市土地，使用分區
    為山坡地保育區，使用地類別屬「林業用地」，其地目均為
    「林」，為兩造所不爭，並有土地登記簿謄本附卷可稽。此
    部分土地，依重測前資料記載，被告所屬新店分處前分別以
    67年7月13日北縣稅新二字第10371號函及69年9月13日北縣
    稅新二字第14851號函通知因查明變更未作農業使用，分別
    自67年下期及70年上期改課地價稅，土地所有權人未有異議
    （89年地價稅之開徵，始提復查）而確定。
  (五)關於如附表所示編號30土地部分：
    如附表所示編號30土地，為非都市土地，使用分區為山坡地
    保育區，使用地類別屬「丙種用地」，其地目為「林」，為
    兩造所不爭，並有土地登記簿謄本附卷可稽。該土地依重測
    分割前資料記載，被告所屬新店分處前以上開土地為臺北縣
    政府74年4月24日北工建字第1499號建造執照設計變更通知
    書所載之基地號，以已核發建築執照為由，以卷附75年8月9
    日北縣稅新二字第16539號函通知改課地價稅，當時土地所
    有權人未有異議而確定。
  (六)關於如附表所示編號4、5土地部分：
    如附表所示編號4、5土地，為都市土地，使用分區為住宅
    區，其地目為「林」，為兩造所不爭，並有土地登記簿謄本
    附卷可稽。該土地因臺北縣政府工務局已核發（83）建字第
    013號建造執照，被告所屬新店分處遂以84年3月9日北縣稅
    新創二字第2166號函通知自84年起改課地價稅，且依被告所
    屬新店分處85年4月16日北縣稅新二字第9767號函所載，該2
    筆土地亦自84年起為都市計畫公共設施完竣地區土地，有上
    開函文附卷可稽。土地所有權人於改課當時未有異議而確定
    。
七、原告及其前手所有權人對系爭土地應課徵地價稅，於改課當
    時並無異議而確定，原告雖曾於90年1月10日以本件相同理
    由不服系爭土地課徵89年地價稅之處分，向被告申請復查，
    嗣撤回復查在案，此亦為原告所不爭。系爭土地於歷年之地
    價歸戶冊上既均經歸戶列入地價總額，而課徵地價稅，且原
    告迄被告發單課徵本件91年地價稅之日止，復未提出申請將
    系爭土地歸戶課徵田賦，即並無依土地稅法施行細則第24條
    各款規定改課田賦之情形，則被告於課徵系爭91年度地價稅
    時依該地價總額對於土地所有權人即原告課徵地價稅，於法
    洵屬有據。
八、至於原告援引財政部80年11月28日台財稅第000000000號函
    釋規定：「原屬符合土地稅法第22條規定應課徵田賦之土地
    ，部分變更為非農業用地使用，依法應改課地價稅者，應按
    其實際使用面積，分別課徵田賦及地價稅。」主張實質課稅
    原則及比例原則，即於農業用地上領有雜項執照者，應按該
    雜項執照實際使用面積核課地價稅，至雜項工作物實際使用
    面積以外之土地未建築部分，如繼續作農業使用者，自應繼
    續課徵田賦云云。查本件申請建造執照、雜項執照之原告土
    地均係以整筆地號為之，而被告均以申請時為準認定課稅，
    已如前述，縱原告事後未作建築使用，甚或作其他使用，亦
    應由原告向被告申報經准許始可（參見理由五）。蓋於歷年
    之地價歸戶冊上既均經歸戶列入地價總額，而課徵地價稅，
    原告復未提出申請將該土地歸戶課徵田賦或分割比例計算，
    則被告於課徵91年度地價稅時依該地價總額對於土地所有權
    人即原告課徵地價稅，並無不合。
九、綜上所述，原處分關於系爭土地部分並無違誤，訴願決定遞
    予維持，亦無不合，原告訴請撤銷，為無理由，應予駁回。
十、兩造其餘陳述於判決結果不生影響，無庸一一論列，併予敘
    明。
據上論結，本件原告之訴為無理由，爰依行政訴訟法第98條第3
項前段，判決如主文。
中　　華　　民　　國　　94　　年　  10　　月　 19  　 日
                            第三庭審判長法  官  王立杰
                                        法  官  王碧芳
                                        法  官  胡方新
上為正本係照原本作成。
如不服本判決，應於送達後20日內，向本院提出上訴狀並表明上
訴理由，如於本判決宣示後送達前提起上訴者，應於判決送達後
20日內補提上訴理由書（須按他造人數附繕本）。
中　　華　　民　　國　　94　　年　  10　　月　 19  　 日
            　　　　　　   　　　　　   書記官  陳幸潔
